<LexicalEntry>
	<feat att="partOfSpeech" val="commonNoun" />
	<feat att="id" val="GMU_K_1" />
	<feat att="morphologicalUnitId" val="K" />
	<feat att="originalSource" val="PAROLE" />
	<feat att="independentWord" val="yes" />
	<Lemma>
		<FormRepresentation>
			<feat att="writtenForm" val="k" />
			<feat att="officiallyApproved" val="yes" />
			<feat att="joiningElement" val="nil" />
			<feat att="joiningElementResult" val="k" />
		</FormRepresentation>
	</Lemma>
	<WordForm>
		<feat att="grammaticalGender" val="neuter" />
		<feat att="definiteness" val="indefinite" />
		<feat att="grammaticalNumber" val="singular" />
		<feat att="case" val="unspecified" />
		<FormRepresentation>
			<feat att="writtenForm" val="k" />
			<feat att="inflectionalParadigm" val="MFG0002" />
			<feat att="officiallyApproved" val="yes" />
			<feat att="frequency" val="41.8929" />
		</FormRepresentation>
	</WordForm>
	<WordForm>
		<feat att="grammaticalGender" val="neuter" />
		<feat att="definiteness" val="indefinite" />
		<feat att="grammaticalNumber" val="singular" />
		<feat att="case" val="genitiveCase" />
		<FormRepresentation>
			<feat att="writtenForm" val="k's" />
			<feat att="inflectionalParadigm" val="MFG0002" />
			<feat att="officiallyApproved" val="yes" />
			<feat att="frequency" val=".4286" />
		</FormRepresentation>
	</WordForm>
	<WordForm>
		<feat att="grammaticalGender" val="neuter" />
		<feat att="definiteness" val="indefinite" />
		<feat att="grammaticalNumber" val="plural" />
		<feat att="case" val="unspecified" />
		<FormRepresentation>
			<feat att="writtenForm" val="k'er" />
			<feat att="inflectionalParadigm" val="MFG0002" />
			<feat att="officiallyApproved" val="yes" />
			<feat att="frequency" val=".1071" />
		</FormRepresentation>
	</WordForm>
	<WordForm>
		<feat att="grammaticalGender" val="neuter" />
		<feat att="definiteness" val="indefinite" />
		<feat att="grammaticalNumber" val="plural" />
		<feat att="case" val="genitiveCase" />
		<FormRepresentation>
			<feat att="writtenForm" val="k'ers" />
			<feat att="inflectionalParadigm" val="MFG0002" />
			<feat att="officiallyApproved" val="yes" />
			<feat att="frequency" val="0.0" />
		</FormRepresentation>
	</WordForm>
	<WordForm>
		<feat att="grammaticalGender" val="neuter" />
		<feat att="definiteness" val="definite" />
		<feat att="grammaticalNumber" val="singular" />
		<feat att="case" val="unspecified" />
		<FormRepresentation>
			<feat att="writtenForm" val="k'et" />
			<feat att="inflectionalParadigm" val="MFG0002" />
			<feat att="officiallyApproved" val="yes" />
			<feat att="frequency" val=".1071" />
		</FormRepresentation>
	</WordForm>
	<WordForm>
		<feat att="grammaticalGender" val="neuter" />
		<feat att="definiteness" val="definite" />
		<feat att="grammaticalNumber" val="singular" />
		<feat att="case" val="genitiveCase" />
		<FormRepresentation>
			<feat att="writtenForm" val="k'ets" />
			<feat att="inflectionalParadigm" val="MFG0002" />
			<feat att="officiallyApproved" val="yes" />
			<feat att="frequency" val="0.0" />
		</FormRepresentation>
	</WordForm>
	<WordForm>
		<feat att="grammaticalGender" val="neuter" />
		<feat att="definiteness" val="definite" />
		<feat att="grammaticalNumber" val="plural" />
		<feat att="case" val="unspecified" />
		<FormRepresentation>
			<feat att="writtenForm" val="k'erne" />
			<feat att="inflectionalParadigm" val="MFG0002" />
			<feat att="officiallyApproved" val="yes" />
			<feat att="frequency" val=".0179" />
		</FormRepresentation>
	</WordForm>
	<WordForm>
		<feat att="grammaticalGender" val="neuter" />
		<feat att="definiteness" val="definite" />
		<feat att="grammaticalNumber" val="plural" />
		<feat att="case" val="genitiveCase" />
		<FormRepresentation>
			<feat att="writtenForm" val="k'ernes" />
			<feat att="inflectionalParadigm" val="MFG0002" />
			<feat att="officiallyApproved" val="yes" />
			<feat att="frequency" val="0.0" />
		</FormRepresentation>
	</WordForm>
	<RelatedForm>
		<feat att="spellingVariant" val="GMU_K_2" />
		<FormRepresentation>
			<feat att="writtenForm" val="K" />
		</FormRepresentation>
	</RelatedForm>
</LexicalEntry>
